臺灣基隆地方法院刑事判決　　　　　　　 95年度訴字第985號
公　訴　人　臺灣基隆地方法院檢察署檢察官
被　　　告　乙○○
上列被告因違反毒品危害防制條例案件，經檢察官提起公訴（95
年度毒偵字第1518、1529號）及移送併案審理（96年度毒偵字第
104 號），並經本院合議庭裁定由受命法官獨任進行簡式審判程
序，判決如下：
    主      文
乙○○施用第一級毒品，累犯，處有期徒刑壹年貳月，扣案之第
一級品海洛因淨重零點參公克、毛重肆貳點陸公克（均不含包裝
袋）均沒收銷燬之，包裝上開第一級毒品海洛因之包裝袋陸只、
電子磅秤壹台、夾鍊袋壹佰只、塑膠吸管藥鏟壹支、鐵製藥匙壹
支、藥刷壹支、葡萄糖壹盒均沒收；又施用第二級毒品，累犯，
處有期徒刑捌月，扣案之第二級毒品安非他命毛重參伍點肆公克
（不含包裝袋）沒收銷燬之，包裝上開第二級毒品安非他命之包
裝袋壹只、同上之電子磅秤壹台、同上之夾鍊袋壹佰只、同上之
塑膠吸管藥鏟壹支、同上之鐵製藥匙壹支、同上之藥刷壹支、吸
食器壹組均沒收。應執行有期徒刑壹年捌月。扣案之第一級品海
洛因淨重零點參公克、毛重肆貳點陸公克、第二級毒品安非他命
毛重參伍點肆公克（均不含包裝袋）均沒收銷燬之，包裝上開第
一級毒品海洛因之包裝袋陸只、包裝上開第二級毒品安非他命之
包裝袋壹只、電子磅秤壹台、夾鍊袋壹佰只、塑膠吸管藥鏟壹支
、鐵製藥匙壹支、藥刷壹支、葡萄糖壹盒、吸食器壹組均沒收。
    事實及理由
一、本件犯罪事實應補充：「乙○○基於反覆接續施用第一級毒
    品海洛因之犯意，自民國95年7月24日某時起至96年4月16日
    中午某時止（起訴書誤載自95年7月24、25日某時起至同年7
    月30日下午16時許止，此部分業據蒞庭檢察官當庭更正），
    在基隆市○○區○○路101 號住處、基隆市奠濟宮之公共廁
    所、基隆市○○路127號3樓A2租屋處等地，約1天施用10 次
    之頻率，以將第一級毒品海洛因摻在香煙內一起點火施用之
    方式，反覆施用第一級毒品海洛因多次。另基於反覆接續施
    用第二級毒品安非他命之犯意，自95年7月24 日某時起至96
    年4月14日某時止（起訴書誤載自95年7月24、25日某時起至
    同年7月30日下午16 時許止，此部分業據蒞庭檢察官當庭更
    正），在上開地點，約5至7天施用1 次之頻率，以將第二級
    毒品安非他命置入吸食器內下方以火點燃產生煙霧吸用之方
    式，反覆施用第二級毒品安非他命多次。為警先後於(一)95年
    7月27日下午3時10分許，扣得第二級毒品安非他命毛重35.4
    公克，其所有供施用第二級毒品安非他命用之包裝上開第二
    級毒品安非他命之包裝袋1只；(二)95年7月31日凌晨0時30 分
    許，為警扣得第一級毒品海洛因淨重0.3 公克，其所有供施
    用第一級毒品海洛因用之包裝上開第一級毒品海洛因之包裝
    袋1只；(三)96年4月16日下午6時30分許，在基隆市○○路127
    號3樓A2室租屋處查獲，並扣得第一級毒品海洛因共毛重42.
    6 公克、其所有供施用第一級毒品海洛因用之包裝上開第一
    級毒品海洛因之包裝袋5只、葡萄糖1盒，其所有供施用第二
    級毒品安非他命用之吸食器1 組，其所有供施用第一、二級
    毒品海洛因、安非他命用之電子磅秤1 台、夾鍊袋100 只、
    塑膠吸管藥鏟1支、鐵製藥匙1支、藥刷1 支等物。」、證據
    應補充：「被告於本院準備程序及審判程序之自白及昭信科
    技股份有限公司濫用藥物尿液檢體檢驗報告、台灣尖端先進
    生技醫藥股份有限公司濫用藥物檢驗報告、扣案之第一級毒
    品海洛因共毛重42.6公克、包裝上開第一級毒品海洛因之包
    裝袋5只、葡萄糖1盒、吸食器1組、電子磅秤1台、夾鍊袋10
    0只、塑膠吸管藥鏟1支、鐵製藥匙1支、藥刷1支等物。」，
    應適用之法條應補充：「被告持有第一、二級毒品海洛因、
    安非他命係供施用，其持有之低度行為應為施用之高度行為
    所吸收，不另論罪。被告所犯施用第一、二級毒品罪，犯意
    各別，行為不同，應分論併罰，公訴人誤以被告係一行為犯
    上開二罪名，為想像競合犯，尚有未洽，附此說明。公訴人
    雖就被告自95年7月24、25日某時許起至95年7月30日止施用
    第一、二級毒品海洛因、安非他命之犯行起訴，就被告其餘
    施用第一、二級毒品之事實未予起訴，然未起訴部分之犯罪
    事實與起訴部分，有反覆實施之一罪關係，為起訴之效力所
    及，本院自應併予審究。扣案之第一級品海洛因淨重0.3 公
    克、毛重42.6公克、第二級毒品安非他命毛重35.4公克（均
    不含包裝袋），為查獲之毒品，應依毒品危害防制條例第18
    條第1 項前段之規定宣告沒收銷燬之；供施用第一級毒品海
    洛因用之包裝上開第一級毒品海洛因之包裝袋6只、葡萄糖1
    盒，供施用第二級毒品用之包裝上開第二級毒品安非他命之
    包裝袋1只、吸食器1組，供施用第一、二級毒品海洛因、安
    非他命用之電子磅秤1台、夾鍊袋100只、塑膠吸管藥鏟1 支
    、鐵製藥匙1支、藥刷1支，均為犯罪行為人即被告所有，均
    應依刑法第38條第1項第2款之規定宣告沒收。」外，餘均引
    用附件檢察官起訴書所載。
二、據上論斷，應依刑事訴訟法第273條之1第1項、第284 條之1
    、第299條第1項前段、第310條之2、第454條第2項，毒品危
    害防制條例第10條第1項、第2項、第23條第2項、第18條第1
    項前段，刑法第11條、第47條第1項、第51條第5款、第38條
    第1項第2款，判決如主文。
本案經檢察官丙○○到庭執行職務。
中　　華　　民　　國　　96　　年　　5　　月　　11 　日
                  刑事第三庭法  官    何怡穎
以上正本證明與原本無異。
對於本件判決如有不服，應於收受送達後10日內，向本院提出上
訴書狀，上訴於臺灣高等法院，並按他造當事人之人數附具繕本
。
中　　華　　民　　國　　96　　年　　5　　月　　11 　日
                            書記官    鄭梅君
附錄本案論罪科刑法條：
毒品危害防制條例第10條
施用第一級毒品者，處 6 月以上 5 年以下有期徒刑。
施用第二級毒品者，處 3 年以下有期徒刑。
附件：
臺灣基隆地方法院檢察署檢察官起訴書
　　　　　　　　　　　　　　　　　　95年度毒偵字第1518號
　　　　　　　　　　　　　　　　　　95年度毒偵字第1529號
　　被　告　乙○○　男　46歲（民國○○年○月○日生）
　　　　　　　　　　住基隆市○○區○○路101號
　　　　　　　　　　國民身分證統一編號：Ｚ000000000號
上列被告因違反毒品危害防制條例案件，業經偵查終結，認應提
起公訴，茲敘述犯罪事實及證據並所犯法條如下：
  　　　犯罪事實
一、乙○○前因施用第二級毒品安非他命案件，經強制戒治期滿
    ，由本署檢察官於民國（下同）90年10月17日，以90年度戒
    毒偵字第121 號為不起訴處分確定。復因施用第二級毒品安
    非他命案件，由臺灣基隆地方法院於93年9月8日，以93年度
    基簡字第727號判決判處有期徒刑5月，因乙○○不服判決提
    起上訴，再經同法院於94年2月4日，以94年度簡上字第113
    號判決撤銷改判處有期徒刑6 月確定。又因連續施用第一級
    毒品海洛因案件，由臺灣基隆地方法院於94年4 月29日，以
    93年度訴字第899號判決判處有期徒刑8月，因乙○○不服判
    決提起上訴，復經臺灣高等法院於94年8 月11日，以94年度
    上訴字第2134號判決撤銷改判處有期徒刑10月，乙○○又不
    服判決提起上訴，再由最高法院於94年10月31日，以94年度
    台上字第6031號為上訴駁回判決確定。上開2 罪接續執行，
    已於95年7月3日縮刑期滿執行完畢。詎其仍不思戒絕毒癮，
    復基於反覆持續施用第一級、第二級毒品之包括犯意，自95
    年7月24、25日某時許起，至同年7月30日下午16時許止，在
    基隆市○○區○○路101 號住處或基隆市奠濟宮公廁內，有
    時以1天施用1次、有時以2、3天施用1 次之頻率，或以將海
    洛因摻入香煙內，或以將海洛因及安非他命同時放入吸食器
    或鋁箔紙內，均用火燒烤吸其煙霧方式，非法分別或同時施
    用第一級毒品海洛因、第二級毒品甲基安非他命多次。嗣先
    於95年7 月27日15時10分許，在基隆市○○區○○路48號旁
    巷內為警盤檢查獲，並當場扣得毛重35.4 公克之安非他命1
    包。次於同年7月31日凌晨0時30分許，在基隆市○○區○○
    路103號前為警盤檢查獲，並當場扣得淨重0.3公克之海洛因
    1 包。
二、案經基隆市警察局移送及基隆市警察局第一分局報告偵辦。
 　　　 證據並所犯法條
一、上揭犯罪事實業經被告乙○○坦承不諱，且其2 次為警所採
    尿液經分別送昭信科技顧問股份有限公司檢驗，結果均呈毒
    品嗎啡及甲基安非他命之陽性反應，有該公司出具之濫用藥
    物尿液檢體檢驗報告2 紙附卷可稽。並有毛重35.4公克之安
    非他命1包及淨重0.3公克之海洛因1 包扣案可資佐證。復有
    不起訴處分書、起訴書、判決書及刑案資料查註紀錄表附卷
    足參。事證明確，被告犯行洵堪認定。
二、核被告所為，係違反毒品危害防制條例第10條第1 項之施用
    第一級毒品罪及第2 項之施用第二級毒品罪等罪嫌。被告以
    一行為犯上開二罪名，屬想像競合犯，請依刑法第55條規定
    ，從一重處斷。又被告受前述有期徒刑執行完畢，此有其刑
    案資料查註紀錄表1份在卷可稽，其於5年內再犯有期徒刑以
    上之本罪，請依刑法第47條累犯規定，加重其刑。另扣案毒
    品毛重35.4公克之安非他命1包及淨重0.3公克之海洛因1 包
    係違禁物，請依同條例第18條第1 項前段規定宣告沒收並諭
    知銷燬之。
三、依毒品危害防制條例第23條第2項、刑事訴訟法第251 條第1
    項提起公訴。
    此  致
臺灣基隆地方法院
中　　華　　民　　國　　95　　年　　12　　月　　11　　日
                              檢 察 官  甲 ○ ○
本件正本證明與原本無異
中　　華　　民　　國　　95　　年　　12　　月　　15　　日
                              書 記 官  王 建 龍
附錄所犯法條︰
毒品危害防制條例第10條第1、2項
    施用第一級毒品者，處 6 月以上 5 年以下有期徒刑。
    施用第二級毒品者，處 3 年以下有期徒刑。
